---
title: "introduction"
output: rmarkdown::html_vignette
vignette: >
  %\VignetteIndexEntry{introduction}
  %\VignetteEngine{knitr::rmarkdown}
  %\VignetteEncoding{UTF-8}
---

## Utilité

Le *pacakge* `apiinpirne` permet de requêter l'API RNE de l'Inpi.

Après avoir configuré un compte utilisateur (voir vignette), vous pourrez :

+ télécharger des infos générales sur les entreprises enregistrées ;

+ télécharger des infos sur la répartition des pouvoirs des entreprises ;

+ télécharger des listes d'entreprises, par nom ou par activité ;

+ télécharger (avec parcimonie ^^) des documents administratifs et liasses fiscales ;

+ télécharger des avis d'inscription au RNE ;

## Exemple

### Obtenir des informations générales sur une entreprise

```{r}
library("apiinpirne")

df <- 
	"562 024 422" |> 
	inpi_get_siren()

df |> 
	inpi_parse_meta() |>
	t() |>
	as.data.frame() |>
	knitr::kable()
```

### Obtenir un avis d'inscription
```{r, eval = FALSE}
"401 887 401" |> 
	inpi_get_extrait()
```

## Pour aller plus loin

Pour d'autres informations sur les fonctionnalités de recherche, voir vignette `utilisation`

TODO : faire la vignette utilisation

